臺灣臺北地方法院簡易民事判決
111年度北簡字第7462號
原      告  陳昱仲
被      告  陳佑晉
法定代理人  陳鴻彬
上列當事人間請求損害賠償事件，經本院刑事庭裁定移送前來（
110年度簡附民字第116號），本院於民國111年7月19日言詞辯論
終結，判決如下：
    主      文
被告應給付原告新臺幣壹拾伍萬元，及自民國一百一十年十二月
十七日起至清償日止，按年息百分之五計算之利息。
訴訟費用由被告負擔。
本判決得假執行。但被告如以新臺幣壹拾伍萬元為原告預供擔保
，得免為假執行。
    事實及理由
一、按訴狀送達後，原告不得將原訴變更或追加他訴，但擴張或
    減縮應受判決事項之聲明者，不在此限；簡易訴訟程序，除
    本章別有規定外，仍適用第一章通常訴訟程序之規定，民事
    訴訟法第255條第1項第3款、第436條第2項分別定有明文。
    本件原告原聲明為：「被告應給付原告新臺幣（下同）200,
    000元…」（見110年度簡附民字第116號卷第6頁），嗣於民
    國111年7月19日本院審理時變更為：「被告應給付原告150,
    000元…」（見本院卷第80頁至第81頁）。核原告前揭變更，
    屬減縮應受判決事項之聲明，依上開規定，於法相符，應予
    准許。
二、原告主張：兩造素不相識，於110年3月13日凌晨4時許，在
    臺北市○○區○○路00號前，被告竟基於傷害犯意，無故毆打原
    告，過程中原告跌倒在地，復腳踹原告頭部，因原告以手保
    護頭部，致使原告受有前額擦挫傷、右側手部手肘擦挫傷、
    左側腕部挫傷、左上犬齒牙冠斷裂等傷害，爰起訴請求被告
    給付原告精神慰撫金等語。並聲明：被告應給付原告150,00
    0元，及自起訴狀繕本送達翌日起至清償日止，按年息5%計
    算之利息。
三、被告則以：對於原告請求精神慰撫金150,000元不同意等語
    ，做為答辯。
四、得心證之理由：
  ㈠原告與被告素不相識，於110年3月13日凌晨4時許，在臺北市
    ○○區○○路00號前，被告竟基於傷害犯意，無故毆打原告，過
    程中原告跌倒在地，復腳踹原告頭部，因原告以手保護頭部
    ，致使原告受有前額擦挫傷、右側手部手肘擦挫傷、左側腕
    部挫傷、左上犬齒牙冠斷裂等傷害，而被告前揭行為，業經
    本院110年度簡字第2286號刑事簡易判決以被告犯傷害罪，
    判處被告拘役50日，得易科罰金等情，有本院前開刑事判決
    、臺灣臺北地方檢察署110年度調院偵字第407號檢察官聲請
    簡易判決處刑書在卷可稽（見本院卷第13頁至第16頁），兩
    造對此均不爭執（見本院卷第80頁），可信原告之主張為真
    實。
  ㈡按不法侵害他人之身體、健康、名譽、自由、信用、隱私、
    貞操，或不法侵害其他人格法益而情節重大者，被害人雖非
    財產上之損害，亦得請求賠償相當之金額，民法第195條第1
    項前段定有明文。法院定慰撫金之數額，應斟酌行為人係故
    意或過失，其加害情節，被害人所受名譽損害之痛苦程度，
    及兩造之身分地位、教育程度、經濟狀況等一切情狀定之（
    最高法院110年度台上字第425號、108年度台上字第1073號
    判決意旨參照）。經查，原告起訴主張被告犯前揭傷害之事
    實，已如前述，原告精神及身體上自受有相當之痛苦及損害
    ，且其所受損害與被告前揭行為間有相當因果關係，準此，
    原告依前開規定請求被告賠償精神慰撫金，於法自屬有據。
    查原告係大學畢業，現於蝦皮理貨中心上班，110年度給付
    總額為254,740元，財產總額為0元；而被告係高中肄業，目
    前從事餐飲業工作，110年度給付總額為3,206元，財產總額
    為0元，有本院依職權調閱之兩造稅務電子閘門財產所得調
    件明細表各乙份可參（隨卷外放），並為兩造所不爭執（見
    本院卷第81頁至第82頁）。審酌被告之前揭行為情節、造成
    原告之損害程度，及兩造之身分、地位、經濟能力等一切情
    狀，認原告請求被告給付精神慰撫金150,000元，核屬公允
    適當。
　㈢給付無確定期限者，債務人於債權人得請求給付時，經其催
    告而未為給付，自受催告時起，負遲延責任；其經債權人起
    訴而送達訴狀，或依督促程序送達支付命令，或為其他相類
    之行為者，與催告有同一之效力；遲延之債務，以支付金錢
    為標的者，債權人得請求依法定利率計算之遲延利息；應付
    利息之債務，其利率未經約定，亦無法律可據者，週年利率
    為5%，民法第229條第2項、第233條第1項前段及第203條分
    別定有明文。本件係屬侵權行為損害賠償之債，自屬無確定
    期限者，且係以支付金錢為標的，依前揭法律規定，原告請
    求被告給付自刑事附帶民事訴訟起訴狀繕本送達翌日即110
    年12月17日（見110年度簡附民字第116號第7頁）起至清償
    日止，按年息5%計算之遲延利息，於法自屬有據。
五、綜上所述，原告請求被告給付150,000元，及自110年12月17
    日起至清償日止，按年息5%計算之利息，為有理由，應予准
    許。
六、本件係就民事訴訟法第427條第1項訴訟適用簡易程序所為被
    告敗訴之判決，依同法第389條第1項第3款規定，應依職權
    宣告假執行。並依同法第436條第2項適用第392條第2項規定
    ，依職權宣告被告如預供擔保，得免為假執行。
七、訴訟費用負擔之依據：民事訴訟法第78條。
八、本件係刑事附帶民事訴訟，由合議庭裁定移送民事庭之事件
    ，依刑事訴訟法第504條第2項規定，免納裁判費，目前亦無
    其他訴訟費用支出，本無確定訴訟費用額必要。惟仍依民事
    訴訟法第87條第1項規定，諭知訴訟費用之負擔，以備將來
    如有訴訟費用發生時，得確定其負擔，併此說明。
中　　華　　民　　國　　111 　年　　7 　　月　　26　　日
                  臺北簡易庭    法  官  詹慶堂
上列正本係照原本作成。
如不服本判決，應於判決送達後20日內向本院提出上訴狀（須按
他造當事人之人數附繕本）。如委任律師提起上訴者，應一併繳
納上訴審裁判費。
中　　華　　民　　國　　111 　年　　7 　　月　　26　　日
                                書記官  馬正道